臺灣臺中地方法院刑事判決
110年度交易字第1544號
公  訴  人  臺灣臺中地方檢察署檢察官
被      告  陳佑昇



上列被告因過失傷害案件，經檢察官提起公訴（110年度偵字第1
5317、22598號），因被告於準備程序中就被訴事實為有罪之陳
述，經告以簡式審判之旨，並聽取當事人意見後，本院裁定進行
簡式審判程序，判決如下：
    主    文
乙○○犯過失傷害罪，處有期徒刑肆月，如易科罰金，以新臺幣壹
仟元折算壹日。
    犯罪事實
一、乙○○於民國109年11月21日上午11時28分許，駕駛車牌號碼000
    -0000號自用小貨車，沿臺中市大里區中湖路由西往東方向行
    駛，行經中湖路與中興路1段交岔路口，欲右轉中興路1段時
    ，本應注意汽車行駛至交岔路口，其行進、轉彎，應遵守燈
    光號誌，車輛面對圓形紅燈表示禁止通行，不得超越停止線
    或進入路口，而依當時天候晴、日間自然光線、柏油路面、
    乾燥、無缺陷、無障礙物、視距良好，並無不能注意之情形
    ，竟疏未注意其行向號誌為紅燈，逕自闖越紅燈右轉中興路
    1段，適有丙○○騎乘車牌號碼000-000號普通重型機車，由中湖
    路由西往東方向行駛，行駛在乙○○右後方，欲直行通過該交
    岔路口，亦疏未注意其行向號誌為紅燈，貿然闖越紅燈，乙
    ○○駕駛之自小貨車左側車身擦撞丙○○騎乘之機車右側車身，造成
    丙○○人車倒地，致受有左側肋骨多發性閉鎖性骨折、左側前
    胸壁挫傷、左側手肘挫傷等傷害。乙○○並於犯罪遭發覺前，
    向到場處理交通事故之員警自首而願意接受裁判。
二、案經丙○○訴請臺中市政府警察局霧峰分局報告，暨丙○○聲請
    臺中市大里區調解委員會調解，於調解不成立後，由丙○○聲
    請臺中市大里區公所函送臺灣臺中地方檢察署檢察官偵查起
    訴。 
    理    由
一、查本案被告乙○○所犯均係死刑、無期徒刑、最輕本刑為3年
    以上有期徒刑以外之罪，其於準備程序中就前揭被訴事實為
    有罪之陳述，經本院告知簡式審判程序之旨，並聽取公訴人
    、被告之意見後，經裁定進行簡式審判程序審理，則本案證
    據之調查，依刑事訴訟法第273條之2規定，自不受同法第15
    9條第1項、第161條之2、第161條之3、第163條之1及第164
    條至第170條規定之限制。
二、上開犯罪事實，業據被告於本院審判中坦承不諱，並經證人
    即告訴人丙○○於警詢及偵訊時證述綦詳，復有道路交通事故
    現場圖、調查報告表㈠、㈡、談話紀錄表、補充資料表、肇事
    人自首情形紀錄表、道路交通事故初步分析研判表、車號查
    詢汽車車籍資料結果、證號查詢汽車駕駛人結果、仁愛醫療
    財團法人大里仁愛醫院診斷證明書、現場及車損照片、檢察
    官勘驗錄影畫面結果附卷可稽，是足徵被告之自白與事實相
    符，自堪採信。又按汽車行駛至交岔路口，其行進應遵守燈
    光號誌；車輛面對圓形紅燈表示禁止通行，不得超越停止線
    或進入路口，道路交通安全規則第102條第1項第1款、道路
    交通標誌標線號誌設置規則第206條第5款第1目分別定有明
    文。查，被告領有合格駕駛執照，有前揭道路交通事故調查
    報告表㈡附卷可參（見偵22598號卷第43頁），對於上開道路
    交通安全規則應知之甚詳，其駕車上路自應注意上揭規定。
    而本件道路交通事故發生時天候晴、日間自然光線、柏油路
    面、路面乾燥、無缺陷、視距良好，此有前揭道路交通事故
    調查報告表㈠、現場照片在卷可憑（見同上卷第41、63至64
    頁），是天候及路況均良好，並無不能注意之情形，被告駕
    車行經上開交岔路口處時，竟闖越紅燈（見同上卷第103頁
    ），撞及告訴人所騎乘之機車，告訴人因而倒地，致受有上
    開傷害，被告顯有疏未注意之過失，其過失行為與告訴人所
    受傷害間有相當因果關係甚明。至告訴人雖騎乘機車闖越紅
    燈，對於本件道路交通事故之發生與有過失，然被告駕車行
    為既有上述過失，自不能解免其應負之過失傷害罪責。綜上
    ，本件事證明確，被告犯行洵堪認定，應依法論科。
三、論罪科刑：
　㈠核被告所為，係犯刑法第284條前段之過失傷害罪。
　㈡被告於本件肇事後，報案人或勤指中心轉來資料未報明肇事
    人姓名，經員警至現場處理時，被告在場，在有偵查犯罪職
    權之公務員未發覺為犯嫌前，即主動向前來處理之臺中市政
    府警察局霧峰分局霧峰交通分隊警員承認肇事一情，有臺中
    市政府警察局道路交通事故肇事人自首情形紀錄表附卷可查
    （見同上卷第59頁），參以，被告嗣並無逃避偵查、審判之
    情形，核與自首要件相符，爰依刑法第62條前段規定減輕其
    刑。
　㈢爰以行為人之責任為基礎，審酌被告駕車行至交岔路口，未
    遵守燈光號誌，貿然闖越紅燈，告訴人見狀煞閃不及，2車
    發生碰撞，以致肇事之過失程度，兼衡告訴人對於本件道路
    交通事故之發生與有過失，告訴人所受之傷害非微，被告犯
    後終知坦承犯行（見本院卷第40頁），因雙方對於賠償金額
    無法達成共識，多次調解仍未能成立，有移送偵查聲請書、
    調解結果報告書附卷可參（見偵15317號卷第13、103、107
    、111頁），兼衡被告高職畢業之智識程度，已婚、育有1 
    未成年子女、卡車司機、經濟勉持之生活狀況（見本院卷第
    41頁）等一切情狀，量處如主文所示之刑，並諭知易科罰金
    之折算標準。
據上論斷，應依刑事訴訟法第273條之1第1項、第299條第1項前
段，刑法第284條前段、刑法第62條前段、第41條第1項前段，刑
法施行法第1條之1第1項，判決如主文。
本案經檢察官張富鈞提起公訴，檢察官甲○○到庭執行職務。
中　　華　　民　　國　　110 　年　　12　　月　　23　　日
                  刑事第八庭    法  官  陳鈴香
以上正本證明與原本無異。
如不服本判決應於收受判決後20日內向本院提出上訴書狀，並應
敘述具體理由；其未敘述上訴理由者，應於上訴期間屆滿後20日
內向本院補提理由書（均須按他造當事人之人數附繕本）「切勿
逕送上級法院」。
告訴人或被害人如不服判決，應備理由具狀向檢察官請求上訴，
上訴期間之計算，以檢察官收受判決正本之日起算。
                                書記官  陳科維
中　　華　　民　　國　　110 　年　　12　　月　　23　　日
附錄論罪科刑法條：
因過失傷害人者，處1年以下有期徒刑、拘役或10萬元以下罰金
；致重傷者，處3年以下有期徒刑、拘役或30萬元以下罰金。